# 现金流量表从本位币转换成外币怎么做?

提问人：cpa_aus 时间：2010-05-13 19:08:46
国际会计准则 7 现金流量表没有讲这个 准则 21 外汇转换也没有讲这个。 哪位有经验的同学给点意见。
我现在要作外币的现金流量表，我有两个选择： 1 根据本位币作出现金流量表后再转外币，问题是用什么汇率？ 国际会计准则没有讲。 2 根据转换成外币的资产负责表，和损益表用间接法作现金流量表， 问题是不知道怎么处理已实现/未实现的汇兑损益。
外币计价的债务和债权每个月根据月底汇率重估，这个在作现金流量表时怎么处理？ 这些在国际会计准则上都没有讲。 请高人指点。

回答人：chenyiwei
回复 楼主 cpa_aus 的帖子一般采用你说的方法 1 较为多见。使用的汇率是现金流量发生时的汇率，通常可以用整个期间内的平均汇率作为近似值。 外币计价的债务和债权每个月根据月底汇率重估，属于未实现的汇兑损益，但不影响现金流量。可以通过间接法的exchange gain/loss项目调整。